【裁判字號】    98,訴,2619
【裁判日期】    980828
【裁判案由】    毒品危害防制條例
【裁判全文】
臺灣臺中地方法院刑事判決              98年度訴字第2619號
公  訴  人  臺灣臺中地方法院檢察署檢察官
被      告  乙○○
上列被告因違反毒品危害防制條例案件，經檢察官提起公訴（98
年度毒偵字第2573號），於本院準備程序，被告就被訴事實為有
罪之陳述，經本院告知簡式審判程序意旨，並聽取當事人之意見
後，經合議庭裁定改行簡式審判程序，本院判決如下：
    主  文
乙○○施用第一級毒品，處有期徒刑柒月。又施用第二級毒品，
處有期徒刑肆月。應執行有期徒刑玖月。
    犯罪事實
一、乙○○前因施用毒品案件，經本院裁定送觀察、勒戒後，認
    有繼續施用毒品之傾向，再經本院裁定令入戒治處所施以強
    制戒治，嗣經提起抗告，復由臺灣高等法院臺中分院以95年
    度毒抗字第716號駁回其抗告後，於民國96年9月14日執行完
    畢釋放，並經臺灣臺中地方法院檢察署檢察官以96年度戒毒
    偵字第245號為不起訴處分確定。又於前開強制戒治釋放後5
    年內之97年間，因施用第一級毒品案件，經本院以97年度簡
    字第1229號判處有期徒刑6月確定，尚在執行中。詎仍不知
    悔改，復基於施用第一、二級毒品之犯意，於98年6月4日上
    午某時許，於臺中市北屯區○○○街93巷10號7樓之現居處
    ，先將海洛因置入注射針筒中加水稀釋後，以注射針筒施打
    血管之方式，施用第一級毒品海洛因1次，十幾分鐘後，再
    將安非他命置入玻璃球吸食器中，以燒烤產生煙霧予以吸食
    之方式，施用第二級毒品甲基安非他命1次（該注射針筒及
    玻璃球吸食器均經其拋棄而未扣案）。嗣因另涉毒品案件遭
    通緝，於同日下午4時許，在臺中縣沙鹿鎮○○路42號前，
    為警緝獲到案，經得其同意採集尿液送驗，結果呈嗎啡、可
    待因、甲基安非他命陽性反應，而查悉上情。
二、案經臺中縣警察局清水分局報請臺灣臺中地方法院檢察署檢
    察官偵查起訴。
    理  由
一、按除被告所犯為死刑、無期徒刑、最輕本刑為3年以上有期
    徒刑之罪或高等法院管轄第一審案件者外，於刑事訴訟法第
    273條第1項程序進行中，被告先就被訴事實為有罪之陳述時
    ，審判長得告知被告簡式審判程序之旨，並聽取當事人、代
    理人、辯護人及輔佐人之意見後，裁定進行簡式審判程序；
    除簡式審判程序及簡易程序案件外，第一審應行合議審判，
    刑事訴訟法第273之1條第1項、第284條之1分別定有明文。
    查本件被告乙○○所犯係死刑、無期徒刑、最輕本刑為3年
    以上有期徒刑或高等法院管轄第一審案件以外之罪，並於本
    院行準備程序時就被訴事實為有罪之陳述，本院合議庭依前
    揭規定，經評議結果，裁定改由受命法官獨任行簡式審判程
    序。又簡式審判程序之證據調查，依刑事訴訟法第273條之2
    規定，不受同法第159條第1項審判外陳述排除之限制，再被
    告對於卷內之各項證據，亦不爭執證據能力，故卷內所列之
    各項證據，自得作為證據，合先敘明。
二、上揭犯罪事實，雖據被告乙○○於警詢及偵訊中均否認有何
    施用第一、二級毒品之犯行，惟至本院準備程序時終能坦承
    不諱，而為警所採之尿液，經送鑑驗結果確呈可待因、嗎啡
    及甲基安非他命陽性反應，亦有詮昕科技股份有限公司於98
    年6月16日出具之濫用藥物尿液檢驗報告1份附卷可稽。此外
    復有臺中市警察局清水分局尿液代號與真實姓名對照表、勘
    察採證同意書各1份在卷可證。再者，海洛因施用入人體後
    水解還原成嗎啡，再循嗎啡之代謝方式排出體外，已據行政
    院衛生署藥物食品檢驗局（81）藥檢壹字第006431號函說明
    甚詳；又按正常人如未吸用安非他命，其尿水應無甲基安非
    他命陽性反應，倘有吸用者，約70%於24小時內自尿中排出
    ，約90%於96小時內自尿中排出，因憑尿液中呈甲基安非他
    命陽性反應，推算吸食時間距採尿時間最長不逾96小時，亦
    業經行政院衛生署藥物食品檢驗局81年2月8日（81）藥檢壹
    字第001156號函敘明在案。足徵被告自白因有其他證據可補
    強，且查與事實相符，足予憑採。本案事證明確，被告犯行
    已經證明，應依法論科。
三、核被告所為，係犯毒品危害防制條例第10條第1項之施用第
    一級毒品罪及同條第2項之施用第二級毒品罪。被告所犯上
    開2罪，犯意各別，行為不同，應分論併罰。被告施用第一
    、二級毒品前後持有第一、二級毒品之低度行為，應為其施
    用第一、二級毒品之高度行為所吸收，不另論罪。爰審酌被
    告曾有施用毒品之不良素行，經觀察、勒戒、強制戒治後，
    仍不知悔改警惕，猶繼續施用毒品，全然無視於毒品對於自
    身健康之戕害及國家對於杜絕毒品犯罪之禁令，惡性非輕，
    兼衡以被告犯罪之動機、方法、手段、智識能力暨犯後否認
    犯行，至本院審理時終能坦承之態度等一切情狀，量處如主
    文所示之刑，並定其應執行之刑，以示懲儆。
四、依刑事訴訟法第273條之1第1項、第299條第1項前段、第310
    條之2、第454條第1項，毒品危害防制條例第10條第1項、第
    2項，刑法第11條前段、第51條第5款，判決如主文。
五、如不服本判決，應於收受送達後10日內向本院提出上訴書狀
    ；並應敘述具體理由；其未敘述上訴理由者，應於上訴期間
    屆滿後20日內向本院補提理由書（均須按他造當事人之人數
    附繕本）「切勿逕送上級法院」。
本案經檢察官甲○○到庭執行職務。
中    華    民    國    98    年    8     月    28    日
                  刑事第八庭    法  官  黃賢婷
以上正本證明與原本無異。
                                書記官  江美琪
中    華    民    國    98    年    8    月     28    日
附錄本案論罪科刑法條全文：
毒品危害防制條例第10條
施用第一級毒品者，處6月以上、5年以下有期徒刑。
施用第二級毒品者，處3年以下有期徒刑。


司法院資訊處製作；財團法人民間司法改革基金會備份。
